【裁判字號】    95,訴,62
【裁判日期】    950502
【裁判案由】    強盜
【裁判全文】
臺灣桃園地方法院刑事判決                95年度訴字第62號
公  訴  人  臺灣桃園地方法院檢察署檢察官
被      告  丙○○
選任辯護人  陳萬發律師
上列被告因強盜案件，經檢察官提起公訴（94年度偵字第20066號）
，本院判決如下：
    主  文
丙○○連續意圖為自己不法之所有，攜帶兇器，以強暴、脅迫至
使不能抗拒，而使他人交付其物，累犯，處有期徒刑柒年陸月，
扣案仿GLOCK 廠二七型半自動手槍外型製造之不具殺傷力之空氣
手槍壹支（含彈匣壹個）沒收。
    事  實
一、丙○○前於民國八十一年間因違反麻醉藥品管理條例案件，
    經台灣台東地方法院判處有期徒刑五年三月，先經上訴台灣
    高等法院花蓮分院，經駁回上訴後，再上訴最高法院，亦經
    駁回上訴而確定，送監執行，於八十三年十一月十一日假釋
    出監；又於八十五年間，即上開假釋期間，因違反麻醉藥品
    管理條例、藥事法等案件，經台灣台東地方法院先後判處有
    期徒刑七月、八月，經同院以裁定合併定其應執行有期徒刑
    一年二月；嗣經撤銷前開假釋，應執行殘刑二年十月二日；
    接續執行，於八十七年八月二十六日假釋（假釋後繼續執行
    另案感訓處分，於八十九年二月二十一日出監）；嗣又經撤
    銷前開假釋，應執行殘刑一年九月二十七日；復於九十一年
    間因施用毒品案件，經台灣板橋地方法院判處有期徒刑七月
    確定，接續執行，於九十三年九月二日執行完畢。
二、丙○○仍不知悔改，意圖為自己不法所有，基於強盜之概括
    犯意，先後於附表所示時、地，假藉欲搭乘計程車而搭上附
    表所示壬○○等計程車司機所駕駛如附表所示之營業小客車
    ，先後俟車行至附表所示時、地，均取出其所有客觀具有危
    險性，可作為兇器使用之仿GLOCK 廠二七型半自動手槍外型
    製造之不具殺傷力之空氣手槍（含彈匣一個）一支，先後以
    附表所示方法，或脅迫，或強暴、脅迫壬○○等計程車司機
    交出財物，至使壬○○等計程車司機不能抗拒，乃不得不應
    其要求，或交付；或由丙○○拿取，如附表所示之財物，丙○○得手後，即先後於附表所示時、地下車離去，並將所得
    財物供己花用（相關犯罪時、地、行為態樣、強盜所得財物
    、被害人等，均詳如附表）。嗣因上開其中一名計程車司機
    甲○○遭強盜財物後，報警處理，為警於甲○○所駕駛之車
    牌號碼：二二九—MF號計程車上，採得丙○○之指紋而循線
    查獲，並扣得丙○○所有供強盜所用之上開空氣手槍（含彈
    匣）一支。
三、案經桃園縣政府警察局八德分局報由臺灣桃園地方法院檢察
    署檢察官偵查起訴。
    理  由
壹、程序部分：
    刑事訴訟法第一百五十九條第一項雖規定，被告以外之人於
    審判外之言詞或書面陳述，除法律有規定外，不得作為證據
    。然同法第一百五十九條之五第一項、第二項亦規定，被告
    以外之人於審判外之言詞或書面陳述，經當事人於審判程序
    同意作為證據，法院審酌該言詞陳述或書面陳述作成時之情
    況，認為適當者，亦得為證據；當事人、代理人或辯護人於
    法院調查證據時，知有第一百五十九條第一項不得為證據之
    情形，而未於言詞辯論終結前聲明異議者，視為有前項之同
    意。經查本案被告、被告之選任辯護人、檢察官於本院準備
    程序中均一致同意被害人壬○○等十人於警詢時之指訴有證
    據能力；且於言詞辯論終結前，均未就所調查之證據主張有
    刑事訴訟法第一百五十九條第一項不得為證據之情形，本院
    審酌該言詞陳述均是被害人等於案發後警詢中作成，問答過
    程係採一問一答之方式等情況，亦認為適當為證據，是被害
    人等上開警詢指訴，自有證據能力，得為證據，合先敘明。
貳、實體部分：
一、認定犯罪事實之理由：
(一)、訊據被告丙○○於警詢、檢察官訊問及本院審理時，除附表
    編號部分，被害人辛○○交出八百元後，是否係被告自行
    自該車置物箱內拿取被害人辛○○黃色花紋零錢包，進而取
    走其內八百餘元一節及附表編號部分，究係由被告取被害
    人乙○○之財物，抑或由被害人乙○○交付財物予被告一節
    外，對於其有於上開時、地，先後十次，均持其所有之上開
    空氣手槍一支，均以先拉槍機滑套發出聲響，繼而持槍，或
    抵住，或指向被害人，並對被害人等嚇稱如附表所示之言詞
    ，以此或脅迫，或強暴、脅迫之方式，至使被害人等不能抗
    拒，乃不得不應其要求，或交付；或由被告拿取，如附表所
    示之財物等情坦承不諱，附表編號部分，除被告下手強盜
    之時間一節外，核與被害人壬○○於檢察官訊問及本院審理
    時之證述相符；附表編號部分，核與庚○○於警詢及檢察
    官訊問時證述相符；附表編號部分，除被告是否另強盜辛○○所有之金融卡、信用卡一節外，核與辛○○於警詢及檢
    察官訊問時證相符；附表編號部分，除被告下手強盜之時
    間及被告是否有於甲○○交出七百元後，另對甲○○搜身一
    節外，核與甲○○於本院審理時證述相符；附表編號部分
    ，核與己○○於警詢及檢察官訊問時證述相符；附表編號
    部分，核與方賜村於警詢時證述相符；附表編號部分，除
    被告下手強盜之時間一節外，核與癸○○於警詢及檢察官訊
    問時證述相符；附表編號部分，除被告下手強盜之時間一
    節外，核與乙○○於警詢及檢察官訊問時證述相符；附表編
    號部分，核與戊○○於檢察官訊問及本院審理時證述相符
    ；附表編號部分，除被告下手強盜之時間一節外，核與丁○於警詢及檢察官訊問時之證述相符；並有被害人甲○○之
    贓物認領保管單一紙、上開空氣手槍及彈匣照片二張在卷；
    上開空氣手槍及彈匣扣案可證。而被害人甲○○報警後，為
    警在其駕駛之車牌號碼：二二九－ＭＦ號計程車內採得之指
    紋，經送內政部警政署刑事警察局鑑定，結果送鑑六張指紋
    照片上可資比對指紋二枚，其中採自右後車門內把手上指紋
    ，經輸入指紋電腦系統比對確認結果，與該局檔存丙○○指
    紋卡之右環指指紋相符、另指紋一枚，未發現相符者，餘指
    紋，因紋線模糊不清，無法比對等情，有該局九十四年十一
    月三日刑紋字第Ｚ000000000號鑑驗書影本一份在
    卷；而扣案之空氣手槍（含彈匣）一支，經送內政部警政署
    刑事警察局鑑定結果，認係仿GLOCK 廠二七型半自動手槍外
    型製造之空氣手槍，以填充氣體為發射動力，機械性能良好
    ，經實際試射，其發射動能甚微，認不具殺傷力等情，有該
    局九十四年十一月二十二日刑鑑字第Ｚ000000000
    號槍彈鑑定書一份在卷足稽。
(二)、附表編號部分，被害人壬○○雖於九十四年十一月二十九
    日檢察官訊問時證述：我是於九十四年十月二十三日十八時
    許，遭被告強盜云云，然查，被害人壬○○於警詢及本院審
    理時均明確陳述其係於九十四年十月二十三日十八時許，在
    樹林焚化廠附近，搭載被告等情，其中警詢陳述，為被害人
    壬○○在未經員警提示下主動陳述，並距離案發時間較近，
    記憶自較清晰真實，而被害人壬○○之所以於檢察官訊問時
    改陳上情，實乃因檢察官問「九十四年十月二十三日十八時
    許，在上址，遭強盜二千元？」等語，被害人壬○○才被動
    答稱「是」，是其顯因檢察官誤將被告之上車時間，混淆為
    被告實施強盜之時間，並據此向被害人壬○○為訊問時，被
    害人壬○○乃因而為錯誤之陳述，是九十四年十月二十三日
    十八時許，應係被告之上車時間，而非被告實施強盜之時間
    已明。參以被告於九十五年四月十八日本院審理時供述：我
    於九十四年十月二十三日某時許，在台北縣樹林市焚化爐附
    近，搭乘被害人壬○○駕駛之計程車，大約車行三十分鐘左
    右，即行經台北縣板橋市○○○路○段十一號捷運工地附近
    時，強盜被害人壬○○二千元等語，是本件被告下手強盜之
    時間應係九十四年十月二十三日十八時三十分許無誤。
(三)、附表編號部分，被告雖於九十五年四月十八日本院審理時
    辯稱：被害人辛○○交給我八百元後，我問是否還有錢，被
    害人辛○○就將黃色花紋零錢包拿給我，這零錢包裡面還有
    八百餘元云云，然查，被害人辛○○於九十四年十一月十四
    日警詢時明確證述：當天車行至桃園市○○路二號對面路旁
    時，被告叫我路邊停車，我便聽到後座有拉槍機滑套的聲音
    ，我回頭看見被告手持手槍指向我，並叫我將身上金錢交出
    ，我因害怕被告對我不利，便從我長褲口袋取出八百元交被
    告，被告仍嫌不夠，便翻開前座置物箱，從我擺放其內之黃
    色花紋零錢包內取走零錢八百餘元，我共計遭被告強盜一千
    六百餘元等語；而被告於九十四年十一月十四日警詢時亦供
    稱：當天我持槍脅迫被害人辛○○交出八百元後，又自行搜
    括該計程車前置物箱內，將擺放其內之零錢包內約八百元左
    右取走等語，且被告於九十五年一月五日本院提示被害人辛○○上開警詢筆錄時，亦明確陳述被害人辛○○上開警詢陳
    述實在等語，是此部分應是被害人取交八百元予被告後，被
    告又自行打開該計程車置物箱，自擺放其內之黃色花紋零錢
    包內取走百元餘元無誤。被告於本院審理時辯稱：是被害人
    辛○○將黃色花紋零錢包拿給伊云云，應與事實不符而難採
    信。另被害人辛○○於九十四年十一月十四日警詢時雖證述
    ：我遭被告強盜一千六百餘元後，被告仍嫌不夠，並持槍揚
    言開槍，我又將我身上之金融卡、信用卡交出，被告才下車
    離去云云，惟查，被害人辛○○於九十四年十一月二十九日
    檢察官訊問時僅證稱其遭被告強盜一千六百元，並未指稱其
    另遭被告強盜上開金融卡、信用卡等情，是被害人辛○○就
    其是否一併遭被告強盜上開金融卡、信用卡一節，前後陳述
    已不一致，而被告自警詢、檢察官訊問迄至本院審理中，均
    陳稱：我強盜被害人辛○○一千六百元餘元等語，而遍查卷
    內亦乏實據足證被告另有強盜被害人辛○○之金融卡、信用
    卡情事，故此部份本院認定被告強盜被害人辛○○財物為一
    千六百元餘元，一併敘明。
(四)、附表編號部分，被害人甲○○雖於九十四年十一月二十九
    日檢察官訊問時證述：我是於九十四年十月三十日十九時五
    十五分許，遭被告強盜云云，然查，被害人甲○○於警詢時
    明確陳述其係於九十四年十月三十日十九時五十五分許，在
    桃園縣八德市○○街五五巷口搭載被告，被告上車後，於同
    日二十時許，行經東勇街與和平路口附近時遭被告強盜等情
    ，該警詢陳述，為被害人甲○○在未經員警提示下主動陳述
    ，並距離案發時間較近，記憶自較清晰真實，而被害人甲○○之所以於檢察官訊問時改陳上情，實乃因檢察官問「九十
    四年十月三十日十九時五十五分許，在上址，遭強盜強盜七
    百元及手機？」等語，被害人甲○○才被動答稱「是」，是
    其顯因檢察官誤將被告之上車時間，混淆為被告實施強盜之
    時間，並據此向被害人甲○○為訊問時，被害人甲○○乃因
    而為錯誤之陳述，是九十四年十月三十日十九時五十五分許
    ，應係被告之上車時間，而非被告實施強盜之時間已明。參
    以被告於九十五年四月十八日本院審理時供述：我於九十四
    年十月三十日某時許，在桃園縣東勇街附近，搭乘被害人甲○○駕駛之計程車，大約車行五分鐘左右，即行經桃園縣八
    德市附近時，強盜被害人甲○○七百元及大霸牌手機一支等
    語，是此部分被告下手強盜之時間應係九十四年十月三十日
    二十時許無誤。另被害人甲○○於九十五年三月十四日本院
    審理時雖證述：我將七百元交給被告後，被告又用手對我搜
    身，發現我身上有手機，被告就喝令我交出手機予被告云云
    ，惟查，被告告自警詢、檢察官訊問迄至本院審理時，均陳
    稱七百元及手機均係被害人交付予伊等情，於九十五年一月
    十八日本院準備程序時亦稱：我沒有對被害人甲○○搜身，
    當時手機是直接放在駕駛座旁邊，所以叫被害人將手機交給
    我等語，參以本件其餘被害人所陳遭被告強盜之情節，均未
    有何遭被告搜身之情事，而遍查卷內亦乏實據，足認被告有
    何對被害人甲○○搜身之情事，故此部份，本院認定被告並
    未對被害人甲○○搜身，該手機亦係被害人甲○○取交被告
    無誤。
(五)、附表編號部分，被害人癸○○雖於九十四年十一月二十九
    日檢察官訊問時證述：我是於九十四年十一月五日一時十分
    許，遭被告強盜云云，然查，被害人癸○○於警詢時明確陳
    述其係於九十四年十一月五日一時十分許，在台北市○○路
    與樂業街口附近搭載被告等情，該警詢陳述，為被害人癸○○在未經員警提示下主動陳述，並距離案發時間較近，記憶
    自較清晰真實，而被害人癸○○之所以於檢察官訊問時改陳
    上情，實乃因檢察官問「九十四年十一月五日一時十分許，
    在上址，遭強盜一千八百元？」等語，被害人癸○○才被動
    答稱「是」，是其顯因檢察官誤將被告之上車時間，混淆為
    被告實施強盜之時間，並據此向被害人癸○○為訊問時，被
    害人癸○○乃因而為錯誤之陳述，是九十四年十一月五日一
    時十分許，應係被告之上車時間，而非被告實施強盜之時間
    已明。參以被告於九十五年四月十八日本院審理時供述：我
    於九十四年十一月五日凌晨某時許，在台北市○○路與樂業
    街口附近，搭乘被害人癸○○駕駛之計程車，大約車行五分
    鐘左右，即行經台北市○○街附近時，強盜被害人癸○○一
    千八百元等語，是此部分被告下手強盜之時間應係九十四年
    十一月五日一時十五分許無誤。
(六)、附表編號部分，被害人乙○○雖於九十四年十一月二十九
    日檢察官訊問時證述：我是於九十四年十一月七日十九時十
    分許，遭被告強盜云云，然查，被害人乙○○於警詢時明確
    陳述其係於九十四年十一月七日十九時十分許，在桃園縣八
    德市○○路九九一巷旁搭載被告等情，該警詢陳述，為被害
    人乙○○在未經員警提示下主動陳述，並距離案發時間較近
    ，記憶自較清晰真實，而被害人乙○○之所以於檢察官訊問
    時改陳上情，實乃因檢察官問「九十四年十一月七日十九時
    十分許，在上址，遭強盜一千五百元？」等語，被害人乙○○才被動答稱「是」，是其顯因檢察官誤將被告之上車時間
    ，混淆為被告實施強盜之時間，並據此向被害人乙○○為訊
    問時，被害人乙○○乃因而為錯誤之陳述，是九十四年十一
    月七日十九時十分許，應係被告之上車時間，而非被告實施
    強盜之時間已明。參以被告於九十五年四月十八日本院審理
    時供述：我於九十四年十一月七日某時許，在桃園縣八德市
    ○○路附近，搭乘被害人乙○○駕駛之計程車，車行約十分
    鐘左右，即行經桃園縣八德市○○街附近時，強盜被害人乙○○一千五百餘元等語，是此部分被告下手強盜之時間應係
    九十四年十一月七日二十分許無誤。又被告於本院審理中雖
    一度辯稱：是被害人乙○○自己將錢拿給我云云；惟查被告
    於本院準備程序已陳明：係被害人乙○○打開手扶箱，叫我
    伸手拿等情，其於審理中亦曾自白被害人乙○○打開置物箱
    叫我自己去拿等情，核與被害人乙○○於警詢所述相符，足
    認此次係被告取被害人財物甚明。被告上開所辯係被害人自
    己將錢拿給我云云，與實情不合，非可採信。
(七)、附表編號部分，被害人丁○雖於九十四年十一月二十九日
    檢察官訊問時證述：我是於九十四年十一月十日一時四十分
    許，遭被告強盜云云，然查，被害人丁○於警詢時明確陳述
    其係於九十四年十一月十日一時四十分許，在台北縣永和市
    ○○路旁搭載被告等情，該警詢陳述，為被害人丁○在未經
    員警提示下主動陳述，並距離案發時間較近，記憶自較清晰
    真實，而被害人丁○之所以於檢察官訊問時改陳上情，實乃
    因檢察官問「九十四年十一月十日一時四十分許，在上址，
    遭強盜一千一百元？」等語，被害人丁○才被動答稱「是」
    ，是其顯因檢察官誤將被告之上車時間，混淆為被告實施強
    盜之時間，並據此向被害人丁○為訊問時，被害人丁○乃因
    而為錯誤之陳述，是九十四年十一月十日一時四十分許，應
    係被告之上車時間，而非被告實施強盜之時間已明。參以被
    告於九十五年四月十八日本院審理時供述：我於九十四年十
    一月十日某時許，在台北縣永和市○○路附近，搭乘被害人
    丁○駕駛之計程車，車行約十分鐘左右，行經台北縣中和市
    ○○路附近時，強盜被害人丁○一千一百元等語，是此部分
    被告下手強盜之時間應係九十四年十一月十日一時五十分許
    無誤。
(八)、被告之選任辯護人雖為被告辯稱：依上開被害人之證述，被
    害人等多是因為主觀上之畏懼，而不敢抵抗，而非被告所施
    脅迫之行為，已達「至使不能抗拒」之程度，被告所為自與
    強盜罪之要件不符云云，然按強盜罪之強暴、脅迫，祇須抑
    壓被害人之抗拒或使被害人身體上、精神上，處於不能抗拒
    之狀態為已足（最高法院二十二年上字第三一七號判例參考
    ）。查，依被害人壬○○等十人上開證述，或有稱被告見手
    持手槍者，或有稱以為被告所持為槍枝或刀械者；或有稱不
    知被告手持何物者，然均稱有聽先見類似拉槍機滑套之聲音
    ，且有遭被告持該物指向或抵住腰部等情，而依上引該空氣
    手槍之照片顯示，該空氣槍之外觀核與真槍無異，客觀上顯
    足讓人誤認為真槍，參以被告為上開強盜犯行時，均先拉該
    槍之槍機滑套，發出聲響，更足使被害人等誤信該槍為真槍
    且業已上膛，甚且強盜當時，被告係持該空氣手槍以充真槍
    ，坐於該被害人駕駛之計程車後座，持該槍指向或抵住當時
    係一人且坐於前座之被害人，復對被害人嚇稱附表所示之言
    詞，被害人在不確知遭何物抵住或該槍枝是否真槍或玩具之
    情況下，如若不依言行事，自恐被告以該物或該槍行兇而危
    及其生命、身體，而不能任予妄動抗拒，被告所實施之此種
    脅迫行為，客觀上自己壓抑被害人壬○○等十人之自由意思
    ，而達於不能抗拒之程度。被告之選任辯護人上開所辯尚難
    可採。
(九)、綜上，被告先後於附表所示時、地，搭乘被害人所駕計程車
    ，於附表所示時、地，均持上開空氣手槍，以附表所示方法
    ，或脅迫，或強暴、脅迫被害人，至使被害人不能抗拒，乃
    不得不應其要求，或交付；或由被告拿取如附表所示之財物
    之事實已堪認定。本件事證明確，被告犯行堪以認定。
二、論罪科刑：
(一)、查扣案之空氣手槍（含彈匣一個）一支，雖經送內政部警政
    署刑事警察局鑑定結果，認係仿GLOCK 廠二七型半自動手槍
    外型製造之空氣手槍，以填充氣體為發射動力，機械性能良
    好，經實際試射，其發射動能甚微，認不具殺傷力等情，業
    如前述，是此空氣槍並非管制之槍枝已明，然查，上開空氣
    手槍雖經試射，發射動能甚微，而不具殺傷力，然被告於本
    院審理時自承：這空氣手槍是一種瓦斯槍，我有買過塑膠材
    質的ＢＢ彈擊發過，確實可以擊發等語，是該槍顯可擊出塑
    膠材質之ＢＢ彈，而於極近距離彈射ＢＢ彈於人體脆弱部分
    （例如眼睛）仍可造成一定之傷害；且經本院勘驗該槍枝結
    果：槍身長十六公分，把手長九公分；槍身、把手均為塑鋼
    材質，彈匣為金屬材質，均堅硬等情，有勘驗筆錄一份在卷
    ，是該空氣槍（含彈匣一個）一支，主要部分係以質地堅硬
    之塑鋼、金屬材質所製成，有相當之長度，亦可用以直接敲
    、擊、打人之身體，足以對人之身體、生命、安全構成威脅
    ，客觀上具有危險性，亦屬刑法第三百二十一條第一項第三
    款所稱兇器甚明。被告之選任辯護人以該槍經鑑定不具殺傷
    力而被告又未持槍傷人等情置辯，亦難可採。
(二)、被告攜帶上開空氣手槍先後為附表所示十次強盜犯行，其中
    附表編號、、、、部分，係手持前開空氣槍一支
    ，先拉槍機滑套發出聲響，繼以該槍指向被害人，對被害人
    嚇稱如附表所示言詞，以此方式脅迫方式，至使被害人不能
    抗拒；其中附表編號、、、、部分，則係手持前
    開空氣槍一支，先拉槍機滑套發出聲響，繼以該槍抵住被害
    人腰部，對被害人嚇稱如附表所示言詞，以此強暴、脅迫方
    式，至使被害人不能抗拒；除附表編號、之被害人外，
    均因而將附表所示財物取交被告；附表編號部分，則係被
    害人先將八百元交予被告後，被告接續自行打開該計程車置
    物箱，自擺放其內之黃色花紋零錢包內，取出現金八百元餘
    元得手；附表編號部分則係被害人將車上置物箱打開後，
    由被告自行取走該置物箱內之一千五百餘元得手。被告犯強
    盜罪，而有刑法第三百二十一條第一項第三款攜帶兇器而犯
    之情形，核其所為均係犯刑法第三百三十條第一項之攜帶兇
    器強盜罪。被告先後十次攜帶兇器強盜犯行，其中附表編號
    、、、四次犯行，係攜帶兇器，以脅迫至使不能抗
    拒，而使他人交付其物；附表編號、、、四次犯行
    ，係攜帶兇器，以強暴、脅迫至使不能抗拒，而使他人交付
    其物；附表編號之犯行係攜帶兇器，以脅迫至使不能抗拒
    ，而使他人交付其物並取他人之物；附表編號之犯行係攜
    帶兇器，以強暴、脅迫至使不能抗拒，而取他人之物；且均
    時間緊接，手法雷同，犯基本構成要件相同之罪名，顯係基
    於概括犯意反覆實施，為連續犯，應依刑法第五十六條連續
    犯之規定，以情節較重之附表編號之攜帶兇器，以強暴、
    脅迫至使不能抗拒，而使他人交付其物一罪論，並依法加重
    其刑。公訴人於起訴書雖認被告僅犯刑法第三百二十八條第
    一項之普通強盜罪，惟於審判中，公訴人已更正起訴法條為
    刑法第三百三十條第一項之加重強盜罪，自無庸再予變更起
    訴法條。又被告前於八十一年間因違反麻醉藥品管理條例案
    件，經台灣台東地方法院判處有期徒刑五年三月，經先後上
    訴台灣高等法院花蓮分院、最高法院，均駁回上訴而確定，
    送監執行，於八十三年十一月十一日假釋出監；又於八十五
    年間即上開假釋中，因違反麻醉藥品管理條例、藥事法等案
    件，經台灣台東地方法院先後判處有期徒刑七月、八月，經
    同院以裁定合併定其應執行有期徒刑一年二月；嗣經撤銷前
    開假釋，應執行殘刑二年十月二日；接續執行，於八十七年
    八月二十六日假釋（假釋後繼續執行另案感訓處分，於八十
    九年二月二十一日出監）；嗣又經撤銷前開假釋，應執行殘
    刑一年九月二十七日；復於九十一年間因施用毒品案件，經
    台灣板橋地方法院判處有期徒刑七月確定，接續執行，於九
    十三年九月二日執行完畢，此有台灣桃園地方法院檢察署刑
    案資料查註紀錄表、台灣高等法院被告前案紀錄表各一份附
    卷可按，其於五年內再犯有期徒刑以上之本罪，為累犯，應
    依法加重其刑，並遞予加重。
(三)、爰審酌被告正值青壯，本可期其自愛自重，奮發有為，詎被
    告僅因經濟狀況不佳，竟攜帶可供兇器使用之空氣手槍，隨
    機攔招計程車，於公路上為上開強盜犯行，視法律如無物，
    其行為對社會秩序危害甚深，本次強盜犯行有十次，分別強
    盜如附表所示之財物，惡性非輕，本應嚴予非難，惟衡事後
    已坦承全部犯行，且與被害人等，均已達成和解，並賠償被
    害人等之損害，尚有悔意，且強盜過程中均未有何傷害被害
    人等之情形等一切情狀，量處如主文所示之刑，資為懲儆。
    扣案之空氣手槍（含彈匣一個）一支，係被告所有，持以供
    犯本件強盜犯行之用，據被告於本院審理中供明，應依刑法
    第三十八條第一項第二款規定宣告沒收。
據上論斷，應依刑事訴訟法第二百九十九條第一項前段，刑法第
五十六條、第三百三十條第一項、第四十七條、第三十八條第一
項第二款，判決如主文。
本案經檢察官徐文豪到庭執行職務。
中    華    民    國    95    年    5     月    2     日
                  刑事第三庭審判長法  官  謝順輝
                                  法  官  鄭吉雄
                                  法  官  尹  良
上正本證明與原本無異。
如不服本判決，應於判決送達之翌日起算十日內，向本院提出上
訴狀（應附繕本），上訴於臺灣高等法院。
                                  書記官  廖宜政
中    華    民    國    95    年    5     月    2     日
附錄本案論罪科刑法條全文：
刑法第三百三十條
犯強盜罪而有第三百二十一條第一項各款情形之一者，處七年以
上有期徒刑。
前項之未遂犯罰之。


司法院資訊處製作；財團法人民間司法改革基金會備份。
